th: ประเภทเครื่องดื่มที่ใช้งานร่วมกันได้: เบียร์; แชมเปญ/สปาร์กลิงไวน์; น้ำมัน; โซดา/น้ำอัดลม; สุรา/เครื่องดื่มแอลกอฮอล์; สากล; น้ำส้มสายชู; น้ำ; ไวน์; อื่นๆ
hr-HR: Kompatibilna vrsta pića: Pivo; Šampanjac / pjenušavo vino; Ulje; Gazirana pića; Žestoka/alkoholna pića; Univerzalno; Ocat; Voda; Vino; Ostalo
it: Tipo di bevanda compatibile: Birra; Champagne/Vino spumante; Olio; Bibite gassate/soda; Liquori/Alcoici; Universale; Aceto; Acqua; Vino; Altro
fr: Type de boisson compatible: Bière; Champagne/Vin mousseux; Huile; Sodas/Boissons gazeuses; Spiritueux/Liqueurs; Universel; Vinaigre; Eau; Vin; Autre
cs: Kompatibilní typ nápoje: Pivo; Šampaňské/sekt; Olej; Sodovky/perlivé nápoje; Lihoviny/destiláty; Univerzální; Ocet; Voda; Víno; Jiné
ro-RO: Tip de băutură compatibil: Bere; Șampanie/vinuri spumante; Ulei; Băuturi răcoritoare/carbogazoase; Spirtoase/Alcoolice; Universal; Oțet; Apă; Vin; Altele
nl: Compatibel type drank: Bier; Champagne/mousserende wijn; Olie; Frisdranken/koolzuurhoudende dranken; Sterke drank/likeur; Universeel; Azijn; Water; Wijn; Overig
en: Compatible beverage type: Beer; Champagne/Sparkling wine; Oil; Soda/Carbonated drinks; Spirits/Liquor; Universal; Vinegar; Water; Wine; Other
de: Kompatibler Getränketyp: Bier; Champagner/Schaumwein; Öl; Limonaden/kohlensäurehaltige Getränke; Spirituosen/Likör; Universell; Essig; Wasser; Wein; Sonstiges
sk-SK: Kompatibilný typ nápoja: Pivo; Šampanské/šumivé víno; Olej; Sóda/sýtené nápoje; Liehoviny/Alkohol; Univerzálny; Ocot; Voda; Víno; Iné
ko: 호환 음료 유형: 맥주; 샴페인/스파클링 와인; 오일; 탄산음료/소다; 증류주/주류; 범용; 식초; 물; 와인; 기타
ru: Совместимый тип напитка: Пиво; Шампанское/игристое вино; Масло; Содовая/газированные напитки; Крепкие спиртные напитки/ликер; Универсальный продукт; Уксус; Вода; Вино; Другое
pt-BR: Tipo de bebida compatível: Cerveja; Champanhe/Vinho espumante; Óleo; Refrigerantes/Bebidas carbonatadas; Bebidas alcoólicas; Universal; Vinagre; Água; Vinho; Outro
vi: Loại đồ uống tương thích: Bia; Rượu sâm panh/Rượu vang sủi bọt; Dầu; Nước ngọt/Đồ uống có ga; Rượu mạnh/Rượu có cồn; Phổ dụng; Dấm; Nước; Rượu vang; Khác
nb: Kompatibel drikketype: Øl; Champagne/Musserende vin; Olje; Brus/Kullsyreholdige drikker; Brennevin/Sprit; Universal; Eddik; Vann; Vin; Annet
pt-PT: Tipo de bebida compatível: Cerveja; Champanhe/Vinho espumante; Óleo; Refrigerantes/Bebidas gaseificadas; Bebidas espirituosas/licor; Universal; Vinagre; Água; Vinho; Outro
pl: Zgodny typ napoju: Piwo; Szampan / wino musujące; Olej; Napoje gazowane; Alkohole wysokoprocentowe; Uniwersalny; Ocet; Woda; Wino; Pozostałe
lt-LT: Suderinamas gėrimo tipas: Alus; Šampanas / putojantis vynas; Aliejus; Gazuoti gėrimai; Stiprieji / alkoholiniai gėrimai; Universalus; Actas; Vanduo; Vynas; Kita
sl-SI: Združljiva vrsta pijače: Pivo; Šampanjec/peneče vino; Olje; Gazirane pijače; Žgane/alkoholne pijače; Univerzalno; Kis; Voda; Vino; Druga
da: Kompatibel drikkevaretype: Øl; Champagne/mousserende vin; Olie; Sodavand/kulsyreholdige drikkevarer; Spiritus; Universal; Eddike; Vand; Vin; Andet
hu: Kompatibilis italtípus: Sör; Pezsgő/habzóbor; Olaj; Üdítők/szénsavas italok; Szeszes italok/likőrök; Általános; Ecet; Víz; Bor; Egyéb
bg-BG: Съвместим тип напитка: Бира; Шампанско/Пенливо вино; Масло; Сода/Газирани напитки; Спиртни напитки/Алкохол; Универсално; Оцет; Вода; Вино; Друго
sv: Kompatibel dryckestyp: Öl; Champagne/Mousserande vin; Olja; Läsk/Kolsyrade drycker; Sprit/Spritdrycker; Universell; Vinäger; Vatten; Vin; Övrigt
zh-TW: 相容飲品類型: 啤酒; 香檳/氣泡酒; 油類; 汽水/碳酸飲料; 烈酒/酒類; 通用; 醋; 水; 葡萄酒; 其他
el: Συμβατός τύπος ροφήματος: Μπύρα; Σαμπάνια/Αφρώδης οίνος; Έλαιο; Αναψυκτικά/Ανθρακούχα ποτά; Οινοπνευματώδη ποτά; Universal; Ξύδι; Νερό; Κρασί; Άλλο
tr: Uyumlu içecek türü: Bira; Şampanya/Köpüklü şarap; Yağ; Soda/Gazlı içecekler; Alkollü içecekler/İçkiler; Evrensel; Sirke; Su; Şarap; Diğer
zh-CN: 适用饮料类型: 啤酒; 香槟/起泡酒; 食用油; 苏打水/碳酸饮料; 烈酒/蒸馏酒; 通用型; 醋; 水; 葡萄酒; 其他
ja: 対応飲料タイプ: ビール; シャンパン/スパークリングワイン; オイル; ソーダ/炭酸飲料; スピリッツ/リキュール; ユニバーサル; 酢; 水; ワイン; その他
fi: Yhteensopiva juomatyyppi: Olut; Samppanja/kuohuviini; Öljy; Virvoitusjuomat/hiilihapotetut juomat; Väkevät alkoholijuomat; Yleinen; Etikka; Vesi; Viini; Muu
es: Tipo de bebida compatible: Cerveza; Champán/Vino espumoso; Aceite; Refrescos/bebidas con gas; Licores; Universal; Vinagre; Agua; Vino; Otros